zh-CN: 家具 > 椅子 > 桌凳/高脚凳: 可调节高脚凳; 高脚凳; 吧台凳
en: Furniture > Chairs > Table & Bar Stools: Adjustable Bar Stools; Bar Stools; Counter Stools
ru: Мебель > Кресла и стулья > Барные стулья и табуреты: Регулируемые барные стулья; Барные стулья; Полубарные стулья
bg-BG: Мебели > Столове > Маси и бар столове: Регулируеми бар столове; Бар столове; Бар столове
nb: Møbler > Stoler > Bord- og barkrakker: Justerbare barkrakker; Barkrakker; Benkekrakker
lt-LT: Baldai > Kėdės > Stalo ir baro kėdės: Reguliuojamos baro kėdės; Baro kėdės; Baro kėdės prie stalviršio
nl: Meubelen > Stoelen > Barkrukken: Verstelbare barkrukken; Standaard barkrukken; Counterkrukken
sl-SI: Pohištvo > Stoli > Mize in barski stoli: Nastavljivi barski stoli; Barski stoli; Stoli za pult
fr: Meubles > Chaises > Tabourets et chaises de bar: Tabourets de bar réglables; Tabourets de bar; Tabourets de comptoir
hu: Bútor > Székek > Asztali és bárszékek: Állítható bárszékek; Bárszékek; Pultszékek
tr: Mobilyalar > Sandalyeler > Masa ve Bar Tabureleri: Ayarlanabilir Bar Tabureleri; Bar Tabureleri; Tezgah tabureleri
it: Arredamento > Sedie > Sgabelli da bar e da tavolo: Sgabelli da bar regolabili; Sgabelli da bar; Sgabelli da bancone
ro-RO: Mobilier > Scaune > Scaune pentru masă și scaune de bar: Scaune de bar reglabile; Scaune de bar; Taburete de bar
pl: Meble > Krzesła i fotele > Stoły i hokery barowe: Regulowane hokery barowe; Hokery barowe; Hokery półbarowe
fi: Huonekalut > Tuolit > Baarituolit ja -jakkarat: Säädettävät baarijakkarat; Baarijakkarat; Saareketuolit
cs: Nábytek > Židle > Barové židle: Nastavitelné barové židle; Barové stoličky; Pultové stoličky
es: Mobiliario > Sillas > Taburetes de mesa y bar: Taburetes de bar ajustables; Taburetes de bar; Taburetes de mostrador
sk-SK: Nábytok > Stoličky > Stolové a barové stoličky: Nastaviteľné barové stoličky; Barové stoličky; Barové stoličky
th: เฟอร์นิเจอร์ > เก้าอี้ > ม้านั่งสำหรับโต๊ะและบาร์: เก้าอี้บาร์ปรับระดับได้; เก้าอี้ในบาร์; เก้าอี้เคาน์เตอร์บาร์
vi: Đồ gỗ > Ghế > Bàn ghế quầy bar: Ghế đẩu quầy bar điều chỉnh được; Ghế đẩu quầy bar; Ghế quầy bếp
ko: 가구 > 의자 > 탁자/바 스툴: 조절식 바 스툴; 바 스툴; 카운터 스툴
da: Møbler > Stole > Barstole: Justerbare barstole; Barstole; Lave barstole
sv: Möbler > Stolar > Barpallar och barstolar: Justerbara barstolar; Barstolar; Köksö-stolar
hr-HR: Namještaj > Stolice > Blagovaonski i barski stolci: Podesive barske stolice; Barske stolice; Barske stolice
de: Möbel > Stühle > Hocker & Barhocker: Verstellbare Barhocker; Barhocker; Tresenhocker
pt-PT: Mobiliário > Cadeiras > Bancos de mesa e bar: Bancos de bar ajustáveis; Bancos de bar; Bancos de balcão
el: Έπιπλα > Καρέκλες > Σκαμπό τραπεζιού & μπαρ: Ρυθμιζόμενα σκαμπό μπαρ; Σκαμπό μπαρ; Σκαμπό πάγκου
pt-BR: Móveis > Cadeiras > Bancos altos para bares: Bancos para bares ajustáveis; Bancos para bares; Banquetas de balcão
ja: 家具 > 椅子 > テーブル・バースツール: 調整可能なバースツール; バースツール; カウンタースツール
zh-TW: 家具 > 椅子 > 升降高腳凳: 可調整高腳凳; 高腳凳; 中島吧台椅